# 请教陈版，同一控制下企业合并问题

提问人：gpqg 时间：2018-01-25 13:19:31
陈版，对于同一控制下企业合并，在合并日需要恢复被投资方的留存收益，但是在合并日之后被投资方实现的损益后，被投资方的盈余公积要不要体现出来，还是直接放在未分配利润当中？因为合并的逻辑就是只体现母公司的所有者权益，如果被投资方的盈余公积也体现出来的话，是不是违反了合并编制的逻辑？谢谢！

回答人：chenyiwei
被合并方的盈余公积需要恢复，但恢复的金额是体现在合并报表的未分配利润项目中。合并报表的盈余公积仍然与母公司单户报表中的盈余公积一致。

提问人：gpqg 时间：2018-01-27 19:27:49
陈版，这个问题，瑞华研究 计学撮要当中有没有什么案例可供研究？谢谢。

回答人：chenyiwei
这实际上是企业合并准则和合并报表准则存在冲突的地方。关于被合并方留存收益还原问题，此前也有过多次讨论。

提问人：跨度防护 时间：2018-01-28 16:39:42
请教陈版“被合并方的盈余公积需要恢复”，这句话的意思是体现在合并抵消哪笔分录里？

回答人：chenyiwei
看你的习惯了，每个人习惯可能不同，但最终效果应当是将恢复的影响数体现在合并报表的未分配利润中。